臺灣桃園地方法院民事裁定　　　　　　　94年度小上字第63號
上　訴　人　甲○○
被　上訴人　乙○○
　　　　　　　　　　　　8之2號
上列當事人間給付價金事件，上訴人對於民國94年8 月23日本院
中壢簡易庭94年度桃小字第1060號第一審小額民事判決提起上訴
，本院裁定如下：
    主  文
上訴駁回。
第二審訴訟費用新臺幣壹仟伍佰元由上訴人負擔。
    理  由
一、按對於小額程序之第一審裁判之上訴或抗告，非以其違背法
    令為理由，不得為之；上訴狀內應記載上訴理由，表明（一
    ）原判決所違背之法令及其具體內容，（二）依訴訟資料可
    認為原判決有違背法令之具體事實，民事訴訟法第436 條之
    24第2 項、第436 條之25分別定有明文。所謂判決有違背法
    令，乃指判決不適用法規或適用不當，為同法第468 條所明
    定，此亦為小額事件之上訴程序所準用（民事訴訟法第436
    條之32第2 項參照）。而以判決有不適用法規或適用不當為
    上訴理由時，其上訴狀或理由書應有具體之指摘，並揭示該
    法規之條項或內容，若係成文法以外之法則，應揭示該法則
    之旨趣，倘為司法院解釋或最高法院之判例，則應揭示該判
    解之字號或其內容，如依民事訴訟法第469 條所列第1 款至
    第5 款理由提起上訴時（第6 款未準用，參照民事訴訟法第
    436 條之32第2 項規定），其上訴狀或理由書應揭示合於該
    條款之事實，上訴理由狀如未依此項方法表明者，即難認為
    已對原判決之違背法令有具體之揭示，其上訴自難認為合法
    ，最高法院71年台上字第314 號判例可資參照。再上訴不合
    法者，第二審法院應以裁定駁回之，民事訴訟法第444 條第
    1 項前段、第436 條之32第2 項亦有明文規定。
二、上訴人主張：被上訴人交易之對象為欣長貿易有限公司（嗣
    後更名為挪克企業有限公司），上訴人僅為挪克企業有限公
    司（下稱挪克公司）之受僱人，於估價單上簽名僅係為挪克
    公司簽收確認而已，故上訴人並非契約當事人，被上訴人對
    上訴人並無請求權，縱認被上訴人對上訴人有請求權存在，
    亦已因罹於時效而消滅。又原審判決之利息起算日僅依被上
    訴人陳述之請款日翌日計算，而被上訴人所得請求之給付，
    並未約定給付期限，被上訴人亦未能舉證證明有請款之事實
    存在，是原審判決之認定自有違誤等語，上訴請求廢棄原判
    決云云。
三、經查，本件上訴人對於小額程序之第一審判決提起上訴，核
    其上訴理由狀所載內容，並未依民事訴訟法第436 條之24及
    436 條之25等規定，具體說明原判決有何不適用法規或適用
    法規不當之情形，並揭示該法規之條項或其內容，及合於民
    事訴訟法第469 條所列各款之事實，僅就原審法院取捨證據
    、認定事實之職權行使，指摘其為不當，自難認對該判決之
    如何違背法令已有具體之指摘，揆諸前揭說明，應認其上訴
    為不合法，應予駁回。末以，依同法第436 條之32第1 項準
    用第436 條之19規定，併予確定本件訴訟費用額如主文第2
    項所示。
四、依民事訴訟法第436 條之32第1 項、第2 項、第436 條之19
    、第444 條第1 項前段、第95條、第78條，裁定如主文。
中　　華　　民　　國　　94　　年　　10　　月　　31　　日
                  民事第三庭  審判長法　官　潘進柳
                                    法　官　周玉群
                                    法　官　張益銘
以上正本係照原本作成。
不得抗告。
中　　華　　民　　國　　94　　年　　10　　月　　31　　日
                                    書記官　陳純姃
